臺灣基隆地方法院刑事判決　　　　　　　 99年度訴字第939號
公　訴　人　臺灣基隆地方法院檢察署檢察官
被　　　告　高辰安
選任辯護人　鄭重文律師
上列被告因違反毒品危害防制條例案件，經檢察官提起公訴（99
年度偵字第2633號），本院判決如下：
    主    文
高辰安犯如附表所列之罪，各處如附表所示之刑（含主刑及從刑
），主刑部分應執行有期徒刑年。
    犯罪事實
一、高辰安前因違反商標法案件，經臺灣臺北地方法院判處有期
    徒刑5 月確定，甫於民國98年12月31日易科罰金執行完畢。
    詎不知悔改，明知3,4-亞甲基雙氧甲基安非他命（MDMA，俗
    稱搖頭丸，下稱搖頭丸）、愷他命（Ketamine）分屬毒品危
    害防制條例所規範之第二、三級毒品，均不得持有、轉讓或
    販賣，仍以其所有之MOTOROLA牌行動電話手機1 支（插用其
    所有之0000000000號行動電話SIM 卡1 枚）作為聯絡工具，
    先後為如附表所示之犯行。嗣經警依法對上開行動電話執行
    通訊監察而查悉上情，並於99年5 月26日上午，持本院法官
    核發之搜索票，至高辰安位在基隆市○○區○○路791 之1
    號8 樓之居處搜索，在高辰安隨身攜帶之包包內扣得上開行
    動電話手機1 支、SIM 卡1 枚及愷他命6 包（警秤淨重合計
    18.78 公克，驗餘淨重合計18.245公克）、搖頭丸2 粒（警
    秤淨重合計0.74公克，驗餘淨重合計0.7275公克）、分裝袋
    1 包、電子磅秤1 台，另在上址地下停車場高辰安使用之車
    牌號碼1601-YQ 號小客車內扣得愷他命殘渣袋2 個。
二、案經臺北縣政府警察局新莊分局報告臺灣基隆地方法院檢察
    署檢察官偵查起訴。
    理    由
一、證據能力之認定：
  (一)現行刑事訴訟法關於「鑑定」之規定，除選任自然人充當鑑
    定人外，另設有囑託機關鑑定制度。依同法第198 條、第20
    8 條之規定，不論鑑定人或鑑定機關、團體，固均應由法院
    、審判長、受命法官或檢察官視具體個案之需要而為選任、
    囑託，並依第206 條之規定，提出言詞或書面報告，始符合
    同法第159 條第1 項所定得作為證據之「法律有規定」之情
    形。否則所為之鑑定，仍屬傳聞證據。然於司法警察機關調
    查中之案件，為因應實務上，或因量大、或有急迫之現實需
    求，併例行性當然有鑑定之必要者，例如毒品之種類與成分
    、尿液之毒品反應，或者槍、彈有無殺傷力等鑑定，基於檢
    察一體原則，得由該管檢察長對於轄區內之案件，以事前概
    括選任鑑定人或囑託鑑定機關、團體之方式，俾便轄區內之
    司法警察官、司法警察對於調查中之此類案件，得即時送請
    先前已選任之鑑定人或囑託之鑑定機關、團體實施鑑定，以
    求時效（法務部92年9 月1 日法檢字第0920035083號函參照
    ，刊載於法務部公報第312 期）。此種由檢察機關概括選任
    鑑定人或概括囑託鑑定機關、團體，再轉知司法警察官、司
    法警察於調查犯罪時參考辦理之作為，法無明文禁止，係為
    因應現行刑事訴訟法增訂傳聞法則及其例外規定之實務運作
    而為。則經由司法警察官、司法警察依檢察官所概括選任之
    鑑定人或囑託鑑定機關、團體所為之鑑定結果，與檢察官選
    任或囑託為鑑定者，性質上並無差異，同具有證據能力。本
    案扣案之愷他命、搖頭丸，經查獲之臺北縣政府警察局新莊
    分局秤重並拍攝照片後，依上開規定送請交通部民用航空局
    航空醫務中心鑑定，所為之書面鑑定報告即該中心99年6 月
    11日航藥鑑字第0993853 號鑑定書（偵查卷第158 頁），即
    屬上開「法律有規定」得為證據者，自有證據能力。
  (二)按刑事訴訟法第159 條之5 第1 項「被告以外之人於審判外
    之陳述，雖不符前4 條之規定，而經當事人於審判程序同意
    作為證據，法院審酌該言詞陳述或書面陳述作成時之情況，
    認為適當者，亦得為證據」之規定，觀諸其立法理由謂：「
    二、按傳聞法則的重要理論依據，在於傳聞證據未經當事人
    之反對詰問予以核實，乃予排斥。惟若當事人已放棄對原供
    述人之反對詰問權，於審判程序表明同意該等傳聞證據可作
    為證據，基於證據資料愈豐富，愈有助於真實發見之理念，
    此時，法院自可承認該傳聞證據之證據能力。三、由於此種
    同意制度係根據當事人的意思而使本來不得作為證據之傳聞
    證據成為證據之制度，乃確認當事人對傳聞證據有處分權之
    制度。為貫徹本次修法加重當事人進行主義色彩之精神，固
    宜採納此一同意制度，作為配套措施。然而吾國尚非採澈底
    之當事人進行主義，故而法院如認該傳聞證據欠缺適當性時
    （例如證明力明顯過低或該證據係違法取得），仍可予以斟
    酌而不採為證據，爰參考日本刑事訴訟法第326 條第1 項之
    規定，增設本條第1 項。」由此可知，第159 條之5 第1 項
    之規定，僅在強調當事人之同意權，取代當事人之反對詰問
    權，使傳聞證據得作為證據，並無限制必須「不符合同法第
    159 條之1 至第159 條之4 」，始有適用，故依條文之目的
    解釋，第159 條之5 第1 項之規定，並不以被告以外之人於
    審判外之陳述「不符合」同法第159 條之1 至第159 條之4
    有關傳聞證據例外規定之情形，始有其適用（臺灣高等法院
    暨所屬法院96年法律座談會刑事類提案第26號研討結果參照
    ）。準此，如公訴人、被告及辯護人均同意法院所引用之傳
    聞證據作為證據使用，對於該等傳聞證據顯已放棄反對詰問
    權，同時有賦予證據能力之意思表示，則該等傳聞證據已有
    證據能力，得作為論罪之依據，於邏輯上法院毋庸再去細究
    該等傳聞證據是否合致刑事訴訟法第159 條之1 至之4 等規
    定。查本案經本院引用之被告高辰安以外之人於審判外之言
    詞或書面陳述（詳後述），業據檢察官、被告及辯護人於審
    判程序一致同意作為證據（本院卷第62至65頁），本院審酌
    前開陳述作成時之情況，尚無違法或證明力明顯過低之瑕疵
    ，與本案待證事實復具有相當關連性，認為適當，依刑事訴
    訟法第159 條之5 第1 項，前開傳聞證據均得作為證據。
  (三)上開扣案之愷他命、搖頭丸、行動電話手機、SIM 卡、分裝
    袋、電子磅秤、殘渣袋，均係以物件之存在及其呈現之狀態
    為證據資料，性質上屬物證而非供述證據；員警拍攝之搜索
    現場照片（偵查卷第110 至118 頁），則均係依照相機器之
    功能，攝錄實物形貌而形成之圖像，並非人類意思表達之言
    詞或書面陳述，不含供述要素，當不在刑事訴訟法第159 條
    第1 項規定「被告以外之人於審判外之言詞或書面陳述」之
    範圍內，性質上亦應屬於非供述證據，無傳聞法則之適用（
    最高法院97年度台上字第3854號判決意旨參照），以上證據
    皆非實施刑事訴訟程序之公務員因違背法定程序而取得，且
    與本案待證事實具有自然之關連性，亦有證據能力。
二、犯罪事實之認定：
    前開犯罪事實，業據被告於警詢、偵查中及本院審理時坦白
    承認，並分別經證人陳品軒、賴昶瑋、楊城輝、金良於警詢
    或偵查中證述明確，復有記錄被告與陳品軒、賴昶偉、楊城
    輝、金良間通話內容之通訊監察譯文、本院99年度聲監字第
    115 號通訊監察書、被告所使用0000000000號行動電話之雙
    向通聯紀錄、本院99年度聲搜字第319 號搜索票、臺北縣政
    府警察局新莊分局搜索扣押筆錄、扣押物品目錄表、扣押物
    品收據、毒品初步鑑驗報告單、重量鑑定證明書、搜索現場
    照片、交通部民用航空局航空醫務中心毒品鑑定書在卷及愷
    他命6 包、搖頭丸2 粒、行動電話手機1 支、SIM 卡1 枚、
    分裝袋1 包、電子磅秤1 台、殘渣袋2 個扣案可資佐證，賴
    昶偉因如附表編號4 、5 所示販賣愷他命及搖頭丸予被告之
    犯行，已經本院以99年度訴字第557 號判決各判處有期徒刑
    1 年3 月、2 年（與所犯他罪之宣告刑合併定執行刑為有期
    徒刑8 年）確定，則為本院職務上所已知之事實，綜核上情
    ，足認被告首揭自白與事實相符，可以採信。本案事證明確
    ，被告之犯行洵堪認定，應依法論科。
三、論罪科刑之理由：
  (一)按3,4-亞甲基雙氧甲基安非他命（搖頭丸）、愷他命分屬毒
    品危害防制條例第2 條第2 項第2 款、第3 款所定之第二級
    毒品及第三級毒品。又按刑法上所謂販賣行為，固不以販入
    後復行賣出為必要，祇要以營利為目的，而有將毒品販入或
    賣出二者其一之行為，即足構成，故意圖營利而販入毒品，
    雖未及販出，仍依販賣既遂罪論處；而意圖營利販入毒品後
    ，第一次販賣予他人之行為，乃接續原先販入之犯意而為，
    不論其行為屬既遂或未遂，應認基於單一犯意之接續行為，
    只能就其販入及出賣毒品，論以販賣既遂之實質一罪，至意
    圖營利而販入毒品後之其餘多次出賣行為，則仍應就其第二
    次以後之出賣行為係屬既遂或未遂，以為認定；且此與意圖
    販賣而持有毒品罪，係指行為人以意圖販賣營利以外之原因
    而持有毒品，其後始起意營利販賣者（例如因為他人之贈與
    或寄藏而持有，嗣後始起意為販賣者而言），並不相同（最
    高法院88年度台上字第2398號、91年度台上字第1143號、93
    年度台上字第6309號、96年度台上字第416 號判決意旨參照
    ）。本案被告已自承於99年4 月底向賴昶偉販入20公克愷他
    命，除供己施用外，亦有伺機轉售之意（本院卷第67頁），
    足認其自始有販賣營利之意圖，故核被告如附表編號1 所示
    行為，係犯毒品危害防制條例8 條第3 項之轉讓第三級毒品
    罪；如附表編號2 、3 、4 所示行為，均係犯同條例第4 條
    第3 項之販賣第三級毒品罪；如附表編號5 所示行為，係犯
    販賣第三級毒品罪及同條例第11條第2 項之持有第二級毒品
    罪。公訴意旨認被告如附表編號5 所示販入愷他命之行為，
    係犯毒品危害防制條例第5 條第3 項之意圖販賣而持有第三
    級毒品罪，容屬誤會，惟其基本社會事實相同，本院爰就該
    部分起訴之犯罪事實，變更檢察官所引應適用之法條而為判
    決。被告轉讓毒品前及各次販入毒品後、賣出毒品前持有毒
    品之低度行為，皆為轉讓或販賣之高度行為所吸收，不另論
    罪。被告如附表編號4 所示賣出愷他命予楊城輝之行為，應
    係接續原先向賴昶偉販入愷他命之犯意而為，其販入與賣出
    之行為，應僅論以販賣第三級毒品既遂之實質一罪。如附表
    編號5 所示部分，被告係以一行為觸犯販賣第三級毒品及持
    有第二級毒品罪，為想像競合犯，應從一重之販賣第三級毒
    品罪處斷。被告所犯1 次轉讓第三級毒品罪、4 次販賣第三
    級毒品罪，則犯意各別，行為互殊，應予分論併罰。
  (二)被告有犯罪事實欄所載之罪刑執行情形（本院卷第4 至6 頁
    臺灣高等法院被告前案紀錄表參照），其受徒刑之執行完畢
    後，5 年以內故意再犯前開有期徒刑以上之5 罪，均為累犯
    ，應依法加重其刑。被告對前開轉讓及販賣第三級毒品犯行
    ，於本案偵查及審判中均有自白，有各該筆錄在卷可稽，爰
    各依毒品危害防制條例第17條第2 項規定，減輕其刑。又被
    告4 次販賣第三級毒品犯行，如附表編號2 至4 所示部分，
    販賣之數量均微小，對象僅限於楊城輝、金良等2 名友人，
    所得不過新臺幣（下同）1,000 元或1,500 元，如附表編號
    5 所示部分，販入之愷他命20公克除供轉售外，亦可留供被
    告自己施用，參酌被告自身亦有施用愷他命習慣（偵查卷第
    157 頁台灣檢驗科技股份有限公司濫用藥物檢驗報告參照）
    ，究其販賣行為之性質，當屬吸毒者友儕間為求互通有無之
    有償交易，且被告雖有販賣毒品行為，卻未曾以毒品為工具
    誘使、控制他人，以遂行進一步之犯罪行為，相較於一般販
    賣毒品之大盤、中盤商，其惡性難謂重大，所為對社會治安
    及國民健康造成侵害之範圍、程度及所獲利益則均屬有限，
    應不至於有使其長時間與社會隔離之必要，惟本案所論之毒
    品危害防制條例第4 條第3 項罪名，法定本刑為「5 年以上
    有期徒刑，得併科新臺幣7 百萬元以下罰金」，與被告前揭
    4 次犯罪情狀相衡，實屬情輕法重，在客觀上足以引起一般
    同情，本院認縱均對被告科以（減輕一次後之）最低度刑，
    猶嫌過重，爰各依刑法第59條規定，酌量遞減輕其刑。被告
    所犯5 罪之刑均同時有減輕及加重，皆依法先加後減之。
  (三)審酌被告有違反著作權法、商標法等前科，明知愷他命、搖
    頭丸均為法律嚴格禁止持有或交易之毒品，仍轉讓愷他命予
    陳品軒、販賣愷他命予楊城輝、金良施用，販入愷他命意圖
    轉售牟利，並為圖施用而非法持有搖頭丸，其行為輕則戕害
    施用者之身心健康，重則引發各種犯罪，而為社會治安敗壞
    之源頭，但各次轉讓、販賣數量均微小，所得不多，犯後於
    偵查、審判中復均坦承犯行，態度良好，未為無益之證據調
    查聲請，則有助於節省司法資源，又被告之毒品來源為賴昶
    偉，賴昶偉所犯3 次販賣第二級毒品罪（含如附表編號5 所
    示同時販賣搖頭丸與愷他命予被告之行為）、12次販賣第三
    級毒品罪（含如附表編號4 所示販賣愷他命予被告之行為）
    、3 次轉讓第三級毒品罪，甫經本院以99年度訴字第557 號
    判決各判處有期徒刑2 年、1 年3 月、4 月確定，本院對被
    告犯行之量刑，允宜避免與賴昶偉過度歧異，方能符合比例
    、平等原則，兼衡被告犯罪之動機、目的、手段，高職畢業
    學歷之智識程度，業商、已婚、家有稚子待養之生活狀況等
    一切情狀，就其所犯5 罪，分別量處如主文所示之刑，並定
    其應執行之刑。檢察官雖具體求處被告5 年以上有期徒刑，
    惟本院審酌上開各情，認定其應執行之刑為有期徒刑3 年，
    已足以懲儆，並達防衛社會之目的，可謂罪刑相當，併此指
    明。
  (四)扣案之搖頭丸2 粒（驗餘淨重合計0.7275公克）屬第二級毒
    品，既經查獲，且係供被告非法持有而與本案（如附表編號
    5 所示犯罪）有關，應依毒品危害防制條例第18條第1 項前
    段規定沒收銷燬。再按「依毒品危害防制條例第18條第1 項
    前段之規定，應予沒收銷燬之毒品，以經查獲之第一、二級
    毒品為限。又毒品依其成癮性、濫用性及對社會危害性，共
    分為四級，上開條例並就製造、運輸、販賣、意圖販賣而持
    有、以非法方法使人施用、引誘他人施用及轉讓不同等級之
    毒品等行為，分別定其處罰。至施用或持有第三、四級毒品
    ，因其可罰性較低，故未設處罰之規定，僅就施用及持有第
    一、二級毒品科以刑罰。然鑑於第三、四級毒品均係管制藥
    品，特於同條例第11條之1 明定無正當理由，不得擅自持有
    ；第18條第1 項後段復規定查獲之第三、四級毒品，無正當
    理由而擅自持有者，沒入銷燬之。從而，依同條例第18條第
    1 項後段應沒入銷燬之毒品，專指查獲施用或持有之第三、
    四級毒品而言；倘係查獲製造、運輸、販賣、意圖販賣而持
    有、以非法方法使人施用、引誘他人施用或轉讓第三、四級
    毒品，既屬同條例相關法條明文規定處罰之犯罪行為，即非
    該條項應依行政程序沒入銷燬之範圍。又同條例第19條第1
    項所定『供犯罪所用或因犯罪所得之物』，係指犯第4 條至
    第9 條、第12條、第13條或第14條第1 項、第2 項之罪所用
    或所得之物，不包括毒品本身在內，是尚不得援用此項規定
    為第三、四級毒品之沒收依據。再同條例對於查獲之製造、
    運輸、販賣、意圖販賣而持有、以非法方法使人施用、引誘
    他人施用及轉讓第三、四級毒品之沒收，並無特別規定，如
    其行為已構成犯罪，則該毒品即屬不受法律保護之違禁物，
    應回歸刑法之適用，依刑法第38條第1 項第1 款之規定沒收
    之，始為適法」（最高法院98年度台上字第2889號判決意旨
    參照），本案扣案之愷他命6 包（驗餘淨重合計18.245公克
    ）乃供被告販賣之第三級毒品，揆諸前揭說明，自屬違禁物
    ，應依刑法第38條第1 項第1 款規定宣告沒收；其包裝袋內
    亦有極微量毒品殘留，應整體視為毒品，連同袋內毒品併予
    沒收（臺灣高等法院暨所屬法院96年法律座談會刑事類提案
    第18號研討結果參照）。扣案之MOTOROLA牌行動電話手機1
    支（含0000000000號行動電話SIM 卡1 枚）、分裝袋1 包、
    電子磅秤1 台、殘渣袋2 個，均係被告所有，供其與他人聯
    絡或秤量、盛裝毒品以進行毒品交易所用之物，業據被告供
    承在卷，應依毒品危害防制條例第19條第1 項沒收之，且因
    已扣案，無不能沒收之情形，毋庸併諭知追徵其價額。如附
    表編號2 至4 所示被告販賣愷他命予楊城輝、金良所得之財
    物，合計3,500 元，雖均未扣案，仍應依毒品危害防制條例
    第19條第1 項規定沒收之，如全部或一部不能沒收時，以被
    告之財產抵償之。
四、適用之法律：
  (一)刑事訴訟法第299 條第1 項前段、第300 條。
  (二)毒品危害防制條例第4 條第3 項、第8 條第3 項、第11條第
    2 項、第17條第2 項、第18條第1 項前段、第19條第1 項。
  (三)刑法第11條、第55條、第47條第1 項、第59條、第51條第5
    款、第38條第1 項第1 款。
本案經檢察官李辛茹到庭執行職務。
中    華    民    國   100    年    2     月    15    日
                  刑事第二庭  審判長法  官  王福康
                                    法  官  劉桂金
                                    法  官  羅貞元
以上正本證明與原本無異。
如不服本判決應於收受送達後10日內向本院提出上訴書狀，並應
敘述具體理由；其未敘述上訴理由者，應於上訴期間屆滿後20日
內向本院補提理由書(均須按他造當事人之人數附繕本)「切勿逕
送上級法院」。
中    華    民    國   100    年    2     月    15    日
                                    書記官  陳虹
附表：
┌──┬────────────┬──────────────┬──────┐
│編號│行為                    │論罪科刑                    │備註        │
├──┼────────────┼──────────────┼──────┤
│1   │基於轉讓第三級毒品愷他命│轉讓第三級毒品，累犯，處有期│            │
│    │之犯意，於99年3 月間某日│徒刑伍月，扣案之MOTOROLA牌行│            │
│    │，在基隆市○○區○○路79│動電話手機壹支（含0000000000│            │
│    │1 之1 號8 樓居處，無償轉│號行動電話SIM 卡壹枚）、分裝│            │
│    │讓4 公克之愷他命予陳品軒│袋壹包、電子磅秤壹台、殘渣袋│            │
│    │施用                    │貳個沒收                    │            │
├──┼────────────┼──────────────┼──────┤
│2   │基於販賣第三級毒品愷他命│販賣第三級毒品，累犯，處有期│起訴書將犯罪│
│    │牟利之犯意，於99年4 月4 │徒刑壹年肆月，扣案之愷他命陸│時間誤載為當│
│    │日晚上，在臺北市西門町地│包（驗餘淨重合計拾捌點貳肆伍│日「上午」，│
│    │區某處，以1,000 元之代價│公克）連同包裝袋、MOTOROLA牌│應予更正    │
│    │，賣出2 公克之愷他命予楊│行動電話手機壹支（含00000000│            │
│    │城輝                    │48號行動電話SIM 卡壹枚）、分│            │
│    │                        │裝袋壹包、電子磅秤壹台、殘渣│            │
│    │                        │袋貳個沒收，未扣案之販賣毒品│            │
│    │                        │所得新臺幣壹仟元沒收，如全部│            │
│    │                        │或一部不能沒收時，以其財產抵│            │
│    │                        │償之                        │            │
├──┼────────────┼──────────────┼──────┤
│3   │基於販賣第三級毒品愷他命│販賣第三級毒品，累犯，處有期│            │
│    │牟利之犯意，於99年4 月5 │徒刑壹年肆月，扣案之愷他命陸│            │
│    │日下午，在臺北市○○○路│包（驗餘淨重合計拾捌點貳肆伍│            │
│    │與杭州南路口附近，以1,00│公克）連同包裝袋、MOTOROLA牌│            │
│    │0 元之代價，賣出2 公克之│行動電話手機壹支（含00000000│            │
│    │愷他命予金良            │48號行動電話SIM 卡壹枚）、分│            │
│    │                        │裝袋壹包、電子磅秤壹台、殘渣│            │
│    │                        │袋貳個沒收，未扣案之販賣毒品│            │
│    │                        │所得新臺幣壹仟元沒收，如全部│            │
│    │                        │或一部不能沒收時，以其財產抵│            │
│    │                        │償之                        │            │
├──┼────────────┼──────────────┼──────┤
│4   │基於販賣第三級毒品愷他命│販賣第三級毒品，累犯，處有期│起訴書未明確│
│    │牟利之犯意，於99年4 月7 │徒刑壹年肆月，扣案之愷他命陸│記載販入之情│
│    │日12時許，在賴昶偉位在基│包（驗餘淨重合計拾捌點貳肆伍│節，應予補充│
│    │隆市○○區○○路791 之1 │公克）連同包裝袋、MOTOROLA牌│            │
│    │號7 樓之住處，以3,500 元│行動電話手機壹支（含00000000│            │
│    │之代價，向賴昶瑋販入愷他│48號行動電話SIM 卡壹枚）、分│            │
│    │命10公克；再於99年4 月8 │裝袋壹包、電子磅秤壹台、殘渣│            │
│    │日晚上，在臺北市北投區某│袋貳個沒收，未扣案之販賣毒品│            │
│    │處，以1,500 元之代價，賣│所得新臺幣壹仟伍佰元沒收，如│            │
│    │出數量不詳之愷他命予楊城│全部或一部不能沒收時，以其財│            │
│    │輝                      │產抵償之                    │            │
├──┼────────────┼──────────────┼──────┤
│5   │基於販賣第三級毒品愷他命│販賣第三級毒品，累犯，處有期│起訴書就犯罪│
│    │牟利、持有第二級毒品搖頭│徒刑壹年伍月，扣案之搖頭丸貳│時間僅記載「│
│    │丸供己施用之犯意，於99年│粒（驗餘淨重合計零點柒貳柒伍│99年4 月底」│
│    │4 月26日4 、5 時許，在上│公克）沒收銷燬，愷他命陸包（│，應予補充  │
│    │址居處，以愷他命每公克、│驗餘淨重合計拾捌點貳肆伍公克│            │
│    │搖頭丸每粒各350 元，合計│）連同包裝袋、MOTOROLA牌行動│            │
│    │7,700 元之代價，一次向賴│電話手機壹支（含0000000000號│            │
│    │昶瑋販入愷他命20公克及搖│行動電話SIM 卡壹枚）、分裝袋│            │
│    │頭丸2 粒，而非法持有之  │壹包、電子磅秤壹台、殘渣袋貳│            │
│    │                        │個沒收                      │            │
├──┴────────────┴──────────────┴──────┤
│販賣第三級毒品所得合計新臺幣仟伍佰元                                    │
└─────────────────────────────────────┘
附錄罪論法條：
毒品危害防制條例第4條第3項
製造、運輸、販賣第三級毒品者，處 5 年以上有期徒刑，得併
科新臺幣 7 百萬元以下罰金。
毒品危害防制條例第8條第3項
轉讓第三級毒品者，處 3 年以下有期徒刑，得併科新臺幣 30
萬元以下罰金。
毒品危害防制條例第11條第2項
持有第二級毒品者，處 2 年以下有期徒刑、拘役或新臺幣 3 萬
元以下罰金。